# 求助陈版主，销售前期费用化的研发产品

提问人：liuweisheng 时间：2021-10-20 11:33:06
A公司对外购车进行研发改装，主体都是直接外购，主要改装系车斗的改装，改装成洒水车、垃圾装卸车。
2019 年本公司将车辆购置 100 万元及其他研发支出计入研发费用，全部费用化； 2020 年此辆改装车进行出售，售价 120 万元。
2019 年处理 借：研发费用 100 万元 贷：银行存款 100 万元
2020 年处理 借：银行存款 120 万元 贷：研发费用 120 万元
这样处理是否正确，谢谢版主解惑。

回答人：chenyiwei
一般可以这样处理。如果前期研发支出全部费用化的处理是合理的，则在解释 15 号生效之前，对于研发中试验产品的对外销售，是在销售实现时按照对外售价冲减当年度的研发费用（即使如主帖所述，售价高于对应的研发支出）。
但从另一方面讲，通过一个试生产产品的对外销售就收回了全部研发支出，可能会导致质疑前期研发支出全部费用化是否合理。